臺灣橋頭地方法院刑事裁定
111年度聲字第1409號
聲  請  人  臺灣橋頭地方檢察署檢察官
受  刑  人  沈怡均





上列聲請人因受刑人數罪併罰有二裁判以上，聲請定其應執行之
刑（111年度執聲字第979號 ），本院裁定如下：    
    主  文
沈怡均所犯如附表所示之伍罪，所處各如附表所示之刑，應執行
有期徒刑壹年肆月。
    理　由
一、聲請意旨略以：本件受刑人沈怡均因竊盜案件，經法院分別
    判決確定如附表所示之刑，經受刑人聲請依刑法第50條、第
    53條、第51條第5款之規定，定其應執行之刑，爰依刑事訴
    訟法第477 條第1項之規定，聲請裁定等語。
二、按依刑法第53條所定，應依刑法第51條第5款規定定其應執
    行之刑者，由該案犯罪事實最後判決之法院之檢察官，聲請
    該法院裁定之，刑事訴訟法第477條第1項定有明文。查本件
    受刑人沈怡均因犯如附表所示之竊盜案件，其中如附表編號
    5所示之竊盜犯行，經本院於民國111年2月23日以110年度審
    易字第661號判處有期徒刑6月，並於同年4月14日確定在案
    ，本院所為如附表編號5所示之判決，係為本件附表所示案
    件中最後審理事實諭知罪刑之法院，則揆諸上揭規定，本院
    自應有管轄權，先予敘明。
三、次按刑法第50條規定：「裁判確定前犯數罪者，併合處罰之
    。但有下列情形之一者，不在此限：一、得易科罰金之罪與
    不得易科罰金之罪。二、得易科罰金之罪與不得易服社會勞
    動之罪。三、得易服社會勞動之罪與不得易科罰金之罪。四
    、得易服社會勞動之罪與不得易服社會勞動之罪。前項但書
    情形，受刑人請求檢察官聲請定應執行刑者，依第51條規定
    定之。」，基此，如受刑人所犯之罪所處之刑於同時有得易
    科罰金、得易服社會勞動、不得易刑處分之情形，復符合裁
    判確定前犯數罪之規定者，自應經受刑人請求檢察官聲請定
    執行刑，始得併合處罰之，先予敘明。又按數罪併罰，有二
    裁判以上者，依刑法第51條之規定，定其應執行之刑；數罪
    併罰，分別宣告其罪之刑，宣告多數有期徒刑者，於各刑中
    之最長期以上，各刑合併之刑期以下，定其刑期，但不得逾
    30年，刑法第53條、第51條第5 款分別定有明文。另數罪併
    罰，應依分別宣告其罪之刑為基礎，定其應執行刑，此觀刑
    法第51條規定自明，故一裁判宣告數罪之刑，雖曾經定其執
    行刑，但如再與其他裁判宣告之刑定其執行刑時，前定之執
    行刑當然失效，仍應以其各罪宣告之刑為基礎，定其執行刑
    ，不得以前之執行刑為基礎，以與後裁判宣告之刑，定其執
    行刑（最高法院著有59年度臺抗字第367 號裁定意旨可資為
    參）。再按法律上屬於自由裁量事項，尚非概無法律性之拘
    束，在法律上有其外部界限及內部界限。前者法律之具體規
    定，使法院得以具體選擇為適當裁判，此為自由裁量之外部
    界限。後者法院為自由裁量時，應考量法律之目的，法律秩
    序之理念所在，此為自由裁量之內部界限。法院為裁判時，
    二者均不得有所踰越。在數罪併罰而有二裁判以上，應定其
    應執行刑之案件，法院所為刑之酌定，固屬自由裁量事項，
    然對於法律之內、外部界限，仍均應受其拘束（最高法院分
    別著有91年度臺非字第32號、92年度臺非字第187 號判決意
    旨可資參照）。又數罪併罰中之一罪，雖得易科罰金，若因
    與不得易科之他罪合併處罰結果而不得易科罰金時，原可易
    科部分所處之刑，毋庸為易科折算標準之記載（司法院大法
    官會議釋字第144 號、第679 號解釋意旨資參照）。
三、查本件受刑人所犯如附表所示之竊盜等5罪，業經臺灣臺南
    地方法院(下稱南院)及本院分別判處如附表所示之刑，並各
    於如附表所示之日期確定，其中如附表編號1、2所示之2罪
    ，業經南院以110年度聲字第1658號裁定應執行有期徒刑5月
    確定；另如附表編號3、4所示之2罪，則經南院以110年度易
    字第485號定應執行有期徒刑10月確定等情，有臺灣高等法
    院被告前案紀錄表及相關刑事判決書( 即南院110年度簡字
    第1531號刑事簡易判決、110年度易字485號刑事判決、110
    年度聲字1658號刑事裁定、本院110年度簡字第446號刑事簡
    易判決、110年度審易字661號刑事判決) 各1份在卷可稽。
    其中如附表編號1、2、5 所示之3罪所處之刑均為得易科罰
    金，另如附表編號3、4所示之2罪所處之刑則均為不得易科
    罰金，自合於刑法第50條第1項但書第1款所規定之情形，須
    經受刑人請求檢察官聲請定其應執行刑者，始得依刑法第51
    條之規定，定其應執行之刑。經查，本件受刑人業已具狀請
    求聲請人就如附表所示之5罪，向本院提出定應執行刑之聲
    請乙節，此有受刑人所提出之受刑人聲請書1份(見執聲卷第
    3頁) 在卷可按；茲聲請人本件聲請定其應執行之刑，本院
    審核認其聲請為正當，爰依前揭說明，並審酌受刑人所犯如
    附表所示之5罪均為竊盜案件，罪名及罪質均相同，犯罪手
    法、過程類似，及其各次犯罪時間接近，以及參酌限制加重
    、比例、平等及罪責相當原則，在上開外部性及內部性界限
    範圍內，裁定如主文所示之應執行刑。又受刑人所犯如附表
    編號1、2、5 所示之3罪，原均得易科罰金，惟因與不得易
    科罰金之如附表編號3、4 所示之2罪併合處罰之結果而不得
    易科罰金，揆以上開說明，本院自無庸為易科罰金折算標準
    之諭知，併此敘明。
據上論斷，依刑事訴訟法第477條第1項，刑法第53條、第50條第
2項、第51條第5款，裁定如主文。
中　　華　　民　　國　　111 　年　　12　　月　　12　　日
　                刑事第四庭      法　官  許瑜容
以上正本證明與原本無異。
如不服本裁定，應於收受送達後5 日內，向本院提出抗告書狀敘
述抗告之理由抗告於臺灣高等法院高雄分院。
中　　華　　民　　國　　111 　年　　12　　月　　12　　日
                                  書記官  周素秋
附表：
編     號  1 2        3        4        5 罪     名        竊盜       竊盜       竊盜       竊盜       竊盜 宣 告  刑  有期徒刑3月 有期徒刑3月 有期徒刑7月 有期徒刑7月 有期徒刑6月 犯罪日期  110年1月28日 110年4月12日 110年4月10日(聲請書誤載為1日) 110年4月10日(聲請書誤載為1日) 110年4月23日  最後事實審 法院 臺灣橋頭地方法院 臺灣臺南地方法院 臺灣臺南地方法院 臺灣臺南地方法院 臺灣橋頭地方法院  案號 110年度簡字第446號 110年度簡字第1531號 110年度易字第485號 110年度易字第485號 110年度審易字第661號  判決日期 110年3月25日 110年7月19日 110年12月14日 110年12月14日 111年2月23日  確定判決 法院 臺灣橋頭地方法院 臺灣臺南地方法院 臺灣臺南地方法院 臺灣臺南地方法院 臺灣橋頭地方法院  案號 110年度簡第446號 110年度簡字第1531號 110年度易字第485號 110年度易字第485號 110年度審易字第661號  判決確定日期 110年5月8日 110年8月24日 111年1月21日 111年1月21日 111年4月14日 備     註  如附表編號1、2所示之2罪，業經南院以110年度聲字第1658號裁定定應執行有期徒刑5月(得易科罰金) 確定。  如附表編號3、4所示之2罪，業經南院以110年度易字第485號定應執行有期徒刑10月(不得易科罰金)確定。  得易科罰金。 

　　　附